【裁判字號】    98,審訴,174
【裁判日期】    980410
【裁判案由】    違反毒品危害防制條例
【裁判全文】
臺灣新竹地方法院宣示判決筆錄         98年度審訴字第174號
公  訴  人  臺灣新竹地方法院檢察署檢察官
被      告  乙○○
指定辯護人  本院公設辯護人  甲○○
上列被告因違反毒品危害防制條例一案，經檢察官提起公訴（98
年度毒偵字第421 號）後，聲請本院改依協商程序而為判決，於
中華民國98年4 月10日下午4 時在本院刑事第十一法庭宣示判決
，出席職員如下：
法官起立朗讀判決主文、犯罪事實要旨、處罰條文，及告以上訴
限制、期間並提出上訴狀之法院，且諭知記載其內容：
一、主  文：
    乙○○施用第一級毒品，累犯，處有期徒刑壹年壹月；又施
    用第二級毒品，累犯，處有期徒刑玖月。應執行有期徒刑壹
    年陸月。
二、犯罪事實要旨：
（一）乙○○前曾於民國93年3 月間，因違反毒品危害防制條例
      案件，經本院於93年10月18日，以93年度訴字第262 號判
      決，分別判處有期徒刑10月、6 月，並經定應執行為有期
      徒刑1 年2 月，嗣於93年10月18日確定；又於93年6 月間
      ，因竊盜案件，經本院於94年3 月31日，以93年度簡上字
      第108 號判決，判處有期徒刑8 月確定，上開2 罪，經本
      院於94年6 月9 日以94年度聲字第442 號裁定應執行有期
      徒刑1 年9 月確定。又於93年3 月間，因竊盜案件，經本
      院於93年3 月31日，以93年度竹簡字第265 號判決，判處
      有期徒刑4 月，嗣於93年5 月4 日確定，上開各罪接續執
      行，於93年8 月12日入監執行，嗣於94年12月23日縮短刑
      期假釋付保護管束出監，嗣經撤銷假釋，執行殘刑有期徒
      刑7 月28日。又於95年1 月間，因竊盜案件，經本院於95
      年6 月29日，以95年度竹簡字第150 號判決，判處有期徒
      刑6 月，嗣於95年9 月8 日確定；又於95年2 月間，因違
      反毒品危害防制條例案件，經本院於95年5 月30日，以95
      年度訴字第372 號判決，分別判處有期徒刑1 年、8 月，
      並經定應執行刑為有期徒刑1 年6 月，嗣於95年6 月23日
      確定，嗣因中華民國九十六年罪犯減刑條例公布施行，上
      開2 案件，經本院於96年7 月25日，以96年度聲減字第48
      5 號裁定分別減刑為有期徒刑3 月、6 月、4 月，並定應
      執行刑為有期徒刑11月又15日確定，接續前開殘刑有期徒
      刑7 月28日執行，於95年6 月27日入監執行，並於97年1
      月24日縮刑期滿執行完畢。
（二）乙○○前於92年10月間，因施用毒品案件，經本院以92年
      度毒聲字第793 號裁定送觀察、勒戒，並於92年12月16日
      入所執行觀察勒戒後，認無繼續施用毒品之傾向，於93年
      1 月12日因無繼續施用毒品傾向出所執行完畢，嗣經臺灣
      新竹地方法院檢察署檢察官於93年1 月12日以92年度毒偵
      字第778 號為不起訴處分確定。
（三）乙○○不知警惕，又於93年3 月間，因施用第一級、第二
      級毒品案件，經本院於93年10月18日，以93年度訴字第26
      2 號判決，分別判處有期徒刑10月、6 月，並經定應執行
      刑為有期徒刑1 年2 月，嗣於93年10月18日確定，其執行
      情形詳如前述（一）部分。
（四）乙○○竟不知警惕，又於95年2 月間，因施用第一級、第
      二級毒品案件，經本院於95年5 月30日，以95年度訴字第
      372 號判決，分別判處有期徒刑1 年、8 月，並經定應執
      行刑為有期徒刑1 年6 月，嗣於95年6 月23日確定，其執
      行情形詳如前述（一）部分。
（五）乙○○不知悔改，又於97年8 月間，因施用第一級、第二
      級毒品案件，經本院於97年10月23日，以97年度訴字第86
      8 號判決，分別判處有期徒刑1 年、8 月，並經定應執行
      刑為有期徒刑1 年6 月，嗣於97年11月17日確定，現正執
      行中。
（六）乙○○竟不知悔改，又於97年12月間，因施用第一級毒品
      案件，經本院於98年2 月19日，以98年度訴字第7 號判決
      ，判處有期徒刑10月。
（七）乙○○仍不知悔改，於前開強制戒治處分執行完畢釋放後
      5 年內，(1)復基於施用第一級毒品海洛因的犯罪意思，於
      98年1 月7 日上午7 、8 時許，在新竹縣竹北市○○街的
      朋友住處內，以將海洛因粉末摻入香煙內，再點火吸食之
      方式，施用第一級毒品海洛因1 次。(2)另基於施用第二級
      毒品安非他命的犯罪意思，於98年1 月7 日凌晨2 、3 時
      許，在新竹縣湖口鄉朋友住處內，以將安非他命置於玻璃
      球吸食器內，再以火燒烤，吸其煙霧之方式，施用第二級
      毒品安非他命1 次。嗣於98年1 月7 日上午11時30分許，
      在新竹縣竹北市○○街321 號為警查獲，經警採集其尿液
      送驗結果，呈嗎啡、可待因陽性及安非他命、甲基安非他
      命陽性反應，始悉上情。
三、處罰條文：
    毒品危害防制條例第10條第1 項、第2 項，刑法第11條前段
    、第47條第1 項、第51條第5 款。
四、協商判決除有刑事訴訟法第455 條之4 第1 項第1 款於本訊
    問程序終結前，被告撤銷協商合意或檢察官撤回協商聲請者
    ；第2 款被告協商之意思非出於自由意志者；第4 款被告所
    犯之罪非第455 條之2 第1 項所定得以協商判決者；第6 款
    被告有其他較重之裁判上一罪之犯罪事實者；第7 款法院認
    應諭知免刑或免訴、不受理者情形之一，及違反同條第2 項
    「法院應於協商合意範圍內為判決；法院為協商判決所科之
    刑，以宣告緩刑或2 年以下有期徒刑、拘役或罰金為限」之
    規定者外，檢察官與被告均不得上訴。
五、如有前項得上訴之情形，得自收受宣示判決筆錄送達之日起
    10日內，向本院提出上訴書狀，上訴於第二審法院。
中    華    民    國    98    年    4     月    10    日
                  刑事第九庭書  記  官  蕭汝芳
                            審判長法官  馮俊郎
以上筆錄正本係照原本作成。
中    華    民    國    98    年    4     月    10    日
                            書  記  官  蕭汝芳
附錄本案處罰實體法條全文：
毒品危害防制條例第10條第1 項、第2 項：
施用第一級毒品者，處6 月以上5 年以下有期徒刑。
施用第二級毒品者，處3 年以下有期徒刑。


司法院資訊處製作；財團法人民間司法改革基金會備份。
